臺灣臺中地方法院刑事判決　96年度訴字第2515號
公　訴　人　臺灣臺中地方法院檢察署檢察官
被　　　告　甲○○
選任辯護人　高志明律師
上列被告因偽造文書等案件，經檢察官提起公訴（九十六年度偵
字第一五○七號），被告於準備程序中就被訴事實為有罪之陳述
，經告以簡式審判之旨，並聽取意見後，本院合議庭裁定由受命
法官獨任進行簡式審判程序，判決如下：
    主    文
甲○○行使偽造私文書，足以生損害於他人，處有期徒刑月，
如易科罰金，以新臺幣壹仟元折算壹日，減為有期徒刑壹月又拾
伍，如易科罰金，以新臺幣壹仟元折算壹日。緩刑年；並向公
庫支付新臺幣肆萬元。
扣案仿冒「LEVIS」商標之牛仔褲等商品共壹佰捌拾貳件、仿冒
「adidas」商標之運動鞋等商品共壹佰玖拾柒件、仿冒「BUBERR
Y」商標之外套等商品共拾貳件、仿冒「PUMA」商標之牛仔褲
等商品共壹佰伍拾肆件、仿冒「NIKE」商標之外套等商品共壹仟
貳佰捌拾件、仿冒「POLO」商標之襯衫等商品共陸拾貳件，均沒
收。
    犯罪事實及理由
一、本案犯罪事實及證據，除起訴書犯罪事實欄第十三、十四行
    關於「竟仍基於販賣、陳列仿冒商標商品及行使偽造私文書
    之概括犯意」之記載，應更正為「竟仍基於販賣仿冒商標商
    品及行使偽造私文書之單一犯意」，及第十七行關於「旋自
    九十五年四月起」之記載，應更正為「旋自九十五年四月間
    某日起，迄至同年十一月中旬某日止」；論罪部分應補充「
    被告意圖營利同時販賣多種仿冒商標之商品，係以一行為同
    時侵害多數商標權人之法益，為想像競合犯，應從一重處斷
    」；扣案物部分應補充「仿冒『LEVI'S』商標之牛仔褲等物
    共一百八十二件」外，餘均引用起訴書之記載。（如附件）
二、又刑事法若干犯罪行為態樣，本質上原具有反覆、延續實行
    之特徵，立法時既予特別歸類，定為犯罪構成要件之行為要
    素，則行為人基於概括之犯意，在密切接近之一定時、地持
    續實行之複次行為，倘依社會通念，於客觀上認為符合一個
    反覆、延續性之行為觀念者，於刑法評價上，即應僅成立一
    罪，俾免有重複評價、刑度超過罪責與不法內涵之疑慮；學
    理上所稱「集合犯」之職業性、營業性或收集性等具有重複
    特質之犯罪均屬之，例如經營、從事業務、收集、販賣、製
    造、散布等行為概念者是，最高法院九十五年度台上字第一
    Ｏ七九號判決意旨可資參照。本案被告販賣仿冒「LEVI'S」
    、「adidas」、「BUBERRY」、「PUMA」、「NIKE」、「POL
    O」等商標商品之營利性行為，係在密集期間內以相同之方
    式持續進行，未曾間斷，是此販賣仿冒之犯行，即具有反覆
    、延續實行之特徵，從而在行為概念上，縱有多次販賣之舉
    措，仍應評價認係包括一罪之集合犯。又被告之集合犯行為
    終了日為九十五年十一月中旬某日，應逕適用九十五年七月
    一日修正施行之新刑法相關規定，而無比較連續犯等新舊刑
    法之適用問題，公訴意旨容有誤認。被告以一行為，而同時
    侵害數個他人上述商標專用權，為想像競合犯，應依刑法第
    五十五條從一重即所侵害「LEVI'S」部分以一罪論擬，即以
    行使偽造私文書罪處斷。
二、被告本案犯罪於九十六年四月二十四日以前，合於中華民國
    九十六年罪犯減刑條例第二條第一項第三款應予減其刑期二
    分之一之規定，爰就其宣告刑予以減刑，並依同條例第九條
    規定諭知易科罰金折算之標準。。
三、被告前未曾故意犯罪受有期徒刑以上刑之宣告，有臺灣高等
    法院被告前案紀錄表在卷可按，其犯後於警詢偵查及本院審
    理中均坦承犯行，足見其深具悔意，且於犯後已入伍服役，
    有其中華民國軍人身分證影本在卷可考，經此教訓，當知警
    惕而無再犯之虞，又本件被告有和解誠意，惟因部分告訴人
    無和解意願，本院綜核各情，所宣告之刑，認以暫不執行為
    適當，爰依刑法第七十四條第一項第一款宣告緩刑三年，以
    啟自新，並依同條第二項第四款規定，諭知應向公庫支付新
    臺幣四萬元（此部分得為民事強制執行）。
四、至扣案仿冒商標之商品，均應依商標法第八十三條之規定，
    均予沒收。至被告行使偽造準私文書部分之偽造印有「Levi
    Strauss& Co.」字樣之吊牌，因已包括在沒收仿冒「LEVI'S
    」商標商品之內，不另再諭知沒收。
五、依刑事訴訟法第二百七十三條之一第一項、第二百九十九條
    第一項前段、第三百十條之二、第四百五十二條第二項，商
    標法第八十二條、第八十三條，刑法第十一條前段、第二百
    十六條、第二百二十條、第二百十條、第五十五條、第四十
    一條第一項前段、第七十四條第一項第一款、第二項第四款
    ，中華民國九十六年罪犯減刑條例第二條第一項第三款、第
    七條、第九條判決如主文。
六、如不服本判決，應於判決送達後十日內，向本院提出上訴狀
    （須附具體理由及繕本），上訴於臺灣高等法院臺中分院。
中　　華　　民　　國　　96　　年　　9 　　月　　21　　日
  　                  刑事第八庭法　官　賴恭利
以上正本證明與原本無異。
                                書記官　孫立文
中　　華　　民　　國　　96　　年　　9 　　月　　21　　日
【附錄本案論罪科刑法條】
商標法第八十一條：
未得商標權人或團體商標權人同意，有下列情形之一者，處三年
以下有期徒刑、拘役或科或併科新臺幣二十萬元以下罰金：
一  於同一商品或服務，使用相同之註冊商標或團體商標者。
二  於類似之商品或服務，使用相同之註冊商標或團體商標，有
    致相關消費者混淆誤認之虞者。
三  於同一或類似之商品或服務，使用近似於其註冊商標或團體
    商標之商標，有致相關消費者混淆誤認之虞者。
商標法第八十二條：
明知為前條商品而販賣、意圖販賣而陳列、輸出或輸入者，處一
年以下有期徒刑、拘役或科或併科新臺幣五萬元以下罰金。
